【裁判字號】    98,聲,5
【裁判日期】    980204
【裁判案由】    限期行使權利
【裁判全文】
臺灣臺南地方法院民事裁定                 98年度聲字第5號
聲  請  人  臺灣中小企業銀行股份有限公司
                     設台北市○○區○○街30號
法定代理人  丙○○
訴訟代理人  乙○○
相  對  人  甲○○   住台南市.
上聲請人聲請通知相對人限期行使權利，本院裁定如下：
   主  文
相對人應於本裁定送達後二十日內，就其因本院民國九十七年度
執全字第二０七七號假扣押執行所受損害，向聲請人行使權利，
並向本院提出為行使權利之證明。
    理  由
一、按訴訟終結後，供擔保人證明已定20日以上之期間，催告受
    擔保利益人行使權利而未行使，或法院依供擔保人之聲請，
    通知受擔保利益人於一定期間內行使權利並向法院為行使權
    利之證明而未證明者，法院應依供擔保人之聲請，以裁定命
    返還其提存物或保證書，民事訴訟法第104條第1項第3款定
    有明文。前開規定依同法第106條之規定，於依假扣押裁定
    所供之擔保亦準用之。所謂之「訴訟終結」，係指依假扣押
    所保全之請求提起之本案訴訟終結；如供擔保人未提起本案
    訴訟時，則指假扣押裁定及假扣押執行程序均不存在者而言
    ，有最高法院92年度台抗字第19號裁定意旨參照。
二、本件聲請意旨略以：聲請人與相對人甲○○間聲請假扣押事
    件，聲請人前遵本院97年度裁全字第3435號民事裁定，為擔
    保假扣押，曾提供中央政府重大交通建設公債八十六年甲類
    第十期債票面額新台幣（下同）100,000元整為擔保金，以
    本院97年度存字第2354號提存事件提存在案。茲因本案業經
    97 年度司促字第29376號支付命令確定在案，訴訟已經終結
    ，相對人迄未行使權利，爰依民事訴訟法第106條準用第104
    條第1項第3款後段規定，聲請通知相對人限期行使權利等語
    。
三、經查：聲請人上開主張之事實，業據提出與其所述相符之本
    院97年度裁全字第3435號民事裁定、97年度存字第2354號提
    存書、97年度司促字第29376支付命令及確定證明書等為證
    ，並經本院依職權調閱本院97年度裁全字第3435號假扣押卷
    （含97年度執全字第2077號假扣押執行卷）審核無訛，應信
    為真實。從而，聲請人聲請通知相對人限期行使權利，核與
    前揭規定相符，自應准許。
四、依民事訴訟法第95條、第78條、第85條第1項但書、第2項，
    裁定如主文。
中    華    民    國    98    年    2     月    4    日
                  民事第二庭    法  官  田玉芬
以上正本係照原本作成
如不服本裁定應於送達後10日內向本院提出抗告狀，並繳納抗告
費新臺幣1,000元。
中    華    民    國    98    年    2     月    4     日
                                書記官  劉紀君


司法院資訊處製作；財團法人民間司法改革基金會備份。
